臺灣雲林地方法院刑事判決　　　　　　　100年度訴字第940號
公　訴　人　臺灣雲林地方法院檢察署檢察官
被　　　告　蔡宛青
上列被告因違反毒品危害防制條例案件，經檢察官提起公訴（
100 年度毒偵字第1400號），被告於準備程序期日就被訴事實為
有罪陳述，本院進行簡式審判程序，並判決如下：
    主  文
蔡宛青施用第一級毒品，累犯，處有期徒刑捌月。
    事  實
一、蔡宛青(一)前因施用毒品案件，經送觀察、勒戒後，認有繼續
    施用毒品之傾向，復經施以強制戒治，嗣因戒治成效合格，
    獲停止戒治，於民國88年11月24日釋放出所，所餘戒治期間
    付保護管束，嗣於89年7 月6 日保護管束期滿而未經撤銷，
    業經臺灣雲林地方法院檢察署檢察官於89年10月18日以89年
    度戒毒偵字第93號為不起訴處分確定。(二)於89年間分別因施
    用第一、二級毒品案件，經起訴並戒治，強制戒治部分於91
    年8 月23日戒治期滿執行完畢；刑事責任部分，經臺灣高雄
    地方法院以90年度訴字第1387號、90年度易字第4779號判決
    ，分別判處有期徒刑7 月、3 月確定，並經同院以91年度聲
    字第2683號裁定應執行有期徒刑9 月確定，於92年5 月23日
    執行完畢。(三)再因施用第一、二級毒品案件，經臺灣高雄地
    方法院以94年度訴字第4253號判決判處應執行有期徒刑1 年
    確定，於96年5 月29日執行完畢。(四)復因施用毒品案件，經
    本院以98年度訴字第942 號、99年度訴字第283 號判決各判
    處有期徒刑7 月確定，經接續執行，甫於100 年3 月1 日執
    行完畢。詎其仍不知悔改，復基於施用第一級毒品之犯意，
    於100 年8 月30日21時許，在高雄市義大醫院廁所內，以將
    海洛因摻於香煙內燒烤後吸食其煙之方式，施用第一級毒品
    海洛因1 次。嗣於100 年9 月2 日17時許，經其同意為警所
    採集之尿液送驗，結果呈現可待因、嗎啡陽性反應。
二、案經雲林縣警察局虎尾分局報告臺灣雲林地方法院檢察署檢
    察官偵查起訴。
    理  由
一、本件被告所犯為死刑、無期徒刑、最輕本刑為三年以上有期
    徒刑以外之罪，亦非屬高等法院管轄之第一審案件，其於準
    備程序進行中，先就被訴事實為有罪之陳述，經法官告知簡
    式審判程序之旨，並聽取公訴檢察官之意見後，依刑事訴訟
    法第273 條之1 第1 項、第273 條之2 等規定，裁定進行簡
    式審判程序，且不受同法第159 條第1 項、第161 條之2 、
    第161 條之3 、第163 條之1 及第164 條至第170 條所規定
    證據能力認定及調查方式之限制，合先敘明。
二、上開犯罪事實，業經被告於警詢、偵訊與本院審理時均坦承
    不諱，而被告於100 年9 月2 日17時許得其同意為警採集之
    尿液，經送往詮昕科技股份有限公司，以EIA 酵素免疫分析
    法及GC／MS氣相層析質譜儀檢驗之結果，確呈現可待因、嗎
    啡陽性反應，此有尿液採驗作業管制紀錄表、詮昕科技股份
    有限公司100 年9 月15日濫用藥物尿液檢驗報告各1 份附卷
    可稽（偵卷第6 頁、第7 頁），足認被告之自白與事證相符
    ，堪予採信。再按毒品危害防制條例於92年7 月9 日修正公
    布，自93年1 月9 日施行，其中第20條將施用毒品之刑事處
    遇程序，區分為「初犯」及「5 年內再犯」、「5 年後再犯
    」。而依修正後之規定，僅限於「初犯」及「5 年後再犯」
    2 種情形，始應先經觀察、勒戒或強制戒治程序。倘被告於
    5 年內已再犯，經依法追訴處罰，縱其第3 次（或第3 次以
    上）再度施用毒品之時間，在初犯經觀察、勒戒或強制戒治
    執行完畢釋放5 年以後，已不合於「5 年後再犯」之規定，
    且因已於「5 年內再犯」，顯見其再犯率甚高，原實施觀察
    、勒戒或強制戒治，已無法收其實效，即應依該條例第10條
    處罰（最高法院95年度第7 次刑事庭會議決議參照）。經查
    ，被告前因施用毒品案件，經送觀察、勒戒後，認有繼續施
    用毒品之傾向，復經施以強制戒治，嗣因戒治成效合格，獲
    停止戒治，於88年11月24日釋放出所，所餘戒治期間付保護
    管束，嗣於89年7 月6 日保護管束期滿而未經撤銷，經臺灣
    雲林地方法院檢察署檢察官以89年度戒毒偵字第93號為不起
    訴處分確定。再於89年間分別因施用第一、二級毒品案件，
    經起訴並戒治，強制戒治部分於91年8 月23日戒治期滿執行
    完畢；刑事責任部分，經臺灣高雄地方法院以90年度訴字第
    1387號、90年度易字第4779號判決，分別判處有期徒刑7 月
    、3 月確定，嗣經裁定定應執行有期徒刑9 月確定，於92年
    5 月23日執行完畢。復因施用第一、二級毒品案件，經臺灣
    高雄地方法院以94年度訴字第4253號判決判處應執行有期徒
    刑1 年確定，於96年5 月29日執行完畢。於99年間再因施用
    毒品案件，經本院分別以98年度訴字第942 號、99年度訴字
    第283 號判決各判處有期徒刑7 月確定，經接續執行，甫於
    100 年3 月1 日執行完畢，此有臺灣高等法院被告前案紀錄
    表1 份附卷可參，是本件被告雖係於受觀察、勒戒、強制戒
    治執行完畢後5 年後，再犯本件毒品危害防制條例第10條第
    1 項之罪，惟因前述5 年內曾另再犯施用毒品罪名而屬3 犯
    以上，經依法予以追訴，事證明確，被告犯行堪以認定，應
    依法論科。
三、本件核被告所為，係犯毒品危害防制條例第10條第1 項之施
    用第一級毒品罪。被告持有第一級毒品之低度行為，則為施
    用之高度犯行所吸收，不另論罪。查被告有前述犯罪事實欄
    所記載之前科紀錄，此亦有臺灣高等法院被告前案紀錄表1
    份附卷足憑，故被告於受有期徒刑執行完畢後，5 年內故意
    再犯本件有期徒刑以上之罪，依刑法第47條第1 項規定，為
    累犯，應依法加重其刑。茲審酌被告前曾多次因施用毒品，
    經送觀察勒戒、強制戒治及判刑確定並均執行完畢，仍不思
    戒絕毒癮、革除惡習，顯未能深切悔改並記取教訓，惟念施
    用毒品，本質上仍屬自我戕害身心健康之行為，尚未有嚴重
    破壞社會秩序或侵害他人權益之情形，且被告犯後均坦承犯
    行，態度良好，暨自陳有本身患有疾病，身體狀況不佳，但
    有持續接受美沙酮治療，本案係因到高雄市義大醫院照顧患
    有癌症之姐姐，其本身治療來不及轉到高雄，一時藥癮發作
    而在醫院廁所內施用海洛因等一切情狀，爰量處如主文所示
    之刑。
四、據上論斷，應依刑事訴訟法第273 條之1 第1 項、第299 條
    第1 項前段，毒品危害防制條例第10條第1 項，刑法第11條
    前段、第47條第1 項，判決如主文。
本案經檢察官何宗霖到庭執行職務。
中    華    民    國  100     年    12    月    16    日
                  刑事第三庭    法  官  蕭雅毓
以上正本證明與原本無異。
如不服本判決應於收受判決後10日內向本院提出上訴書狀，並應
敘述具體理由；其未敘述上訴理由者，應於上訴期間屆滿後20日
內向本院補提理由書（均須按他造當事人之人數附繕本）。「切
勿逕送上級法院」。
                                書記官  鍾宜津
中    華    民    國   100    年    12    月    16    日
附錄本案論罪科刑法條全文：
毒品危害防制條例第10條
施用第一級毒品者，處 6 月以上 5 年以下有期徒刑。
施用第二級毒品者，處 3 年以下有期徒刑。